th: วิธีการควบคุมศัตรูพืช: ชีวภาพ; ฝุ่น; เม็ดเล็ก; สเปรย์ของเหลว; อื่นๆ
da: Skadedyrsbekæmpelsesmetode: Biologisk; Støv; Granulater; Flydende spray; Andet
es: Método de control de plagas: Biológico; Polvo; Gránulos; Aerosol líquido; Otros
ja: 害虫駆除方法: バイオ; ダスト; 顆粒; 液体スプレー; その他
el: Μέθοδος καταπολέμησης των παρασίτων: Βιολογικό; Σκόνη; Κόκκοι; Υγρό σπρέι; Άλλο
de: Schädlingsbekämpfungsmethode: Biologisch; Puder; Granulat; Flüssigspray; Sonstiges
ru: Метод борьбы с вредителями: Биологический; Дуст; Гранулы; Жидкий спрей; Другое
pt-PT: Método de controlo de pragas: Biológico; Pó; Granulados; Spray líquido; Outro
pl: Metoda zwalczania szkodników: Biologiczne; Kurz; Granulki; Rozpylona ciecz; Inne
sl-SI: Metoda zatiranja škodljivcev: Biološka; Prah; Granule; Tekoči sprej; Drugo
ro-RO: Metodă de combatere a dăunătorilor: Biologică; Pulbere; Granule; Spray lichid; Altele
zh-CN: 害虫防治方法: 生物; 灰尘; 颗粒; 喷液; 其他
ko: 해충 방제 방식: 생물학적; 먼지; 과립; 액체 스프레이; 기타
sv: Skadedjursbekämpningsmetod: Biologiskt; Damm; Granulat; Flytande spray; Övrigt
hu: Kártevőirtási módszer: Biológiai; Por; Granulátum; Folyékony spray; Egyéb
hr-HR: Metoda suzbijanja nametnika: Biološka; Prah; Granule; Tekući sprej; Ostalo
tr: Haşere Kontrol Yöntemi: Biyolojik; Toz; Granüller; Sıvı sprey; Diğer
bg-BG: Метод за борба с вредителите: Биологичен; Прах; Гранули; Течен спрей; Други
en: Pest control method: Biological; Dust; Granules; Liquid spray; Other
nl: Ongediertebestrijdingsmethode: Biologisch; Stof; Korrels; Vloeibare spray; Andere
it: Metodo di controllo dei parassiti: Biologico; Polvere; Granuli; Spray liquido; Altro
sk-SK: Metóda kontroly škodcov: Biologický; Prach; Granule; Tekutý sprej; Iné
pt-BR: Método de controle de pragas: Biológico; Pó; Grãos; Spray líquido; Outro
fi: Tuholaistorjuntamenetelmä: Biologinen; Pöly; Rakeet; Nestemäinen suihke; Muu
vi: Phương pháp kiểm soát côn trùng gây hại: Sinh học; Bột rắc; Các hột nhỏ; Xịt chất lỏng; Khác
fr: Méthode de lutte antiparasitaire: Biologique; Poussière; Granulés; Pulvérisation liquide; Autre
zh-TW: 害蟲防治方法: 生物; 粉塵; 顆粒; 液態噴霧; 其他
lt-LT: Kenkėjų kontrolės metodas: Biologinė; Migla; Granulės; Skystas purškalas; Kita
nb: Skadedyrkontrollmetode: Biologisk; Støv; Granulat; Flytende spray; Annet
cs: Způsob hubení škůdců: Biologická; Prach; Granule; Tekutý sprej; Jiné